【裁判字號】    94,上易,1627
【裁判日期】    950124
【裁判案由】    竊盜
【裁判全文】
臺灣高等法院臺中分院刑事判決        94年度上易字第1627號
上  訴  人  臺灣彰化地方法院檢察署檢察官
被      告  丁○○
上列上訴人因被告竊盜案件，不服臺灣彰化地方法院94年度易字
第915號中華民國94年11月30日第一審判決（起訴案號：臺灣彰
化地方法院檢察署94年度偵字第4411號；併案案號：94年度偵字
第6686、8641、8640、9236號），提起上訴，本院判決如下：
    主      文
原判決撤銷。
丁○○連續攜帶兇器毀越安全設備竊盜，累犯，處有期徒刑壹年
。
    事實及理由
一、犯罪事實：
    丁○○前因違反毒品危害防制條例案件，經原審法院於民國
    92年8月25日以92年度易字第752號判處有期徒刑八月確定，
    甫於93年9月8日縮短刑期執行完畢。詎仍不知悔改，竟基於
    意圖為自己不法所有之概括犯意，先後為如下之竊盜犯行：
  (一)於94年4月22日凌晨3時許，駕駛其母親陳素日所有之車號G7
    -6472號自小客車，前往彰化縣埔心鄉○○村○○○路177之
    1號辛○○經營之「興鮮企業有限公司」，持於上址旁工寮
    內所撿拾之客觀上足供作兇器使用之鐵剪刀、鐵鍬各1把，
    毀壞前揭公司之防盜安全設備鐵窗並踰越侵入該公司內，在
    該處公司辦公室內翻動抽屜，著手搜尋財物準備竊取之際，
    嗣因驚覺有人到場，旋將上開鐵剪刀、鐵鍬留置於現場（並
    無為自己不法所有之意圖），並自該公司4樓鐵窗逃離，且
    躲藏於草叢內。
  (二)復於同日（22日）凌晨5時許，於彰化縣埔心鄉○○村○○
    路120號前，持其於上址旁工寮所撿拾之客觀上足供作兇器
    使用之一字起子1把，竊取己○○所有之車牌號碼QC-6382號
    自用小客車（價值約新臺幣〈下同〉10,000元），得手後將
    上開一字起子留置於現場（並無為自己不法所有之意圖），
    並將前揭竊得之自小客車據為己有，且駕駛前往彰化縣社頭
    鄉之住處停放。
  (三)於94年6月13日凌晨5時許，在彰化縣員林鎮○○里○○路○
    段171巷60弄33號，先以徒手毀壞乙○○所有工廠之防盜安
    全設備木窗，再踰越侵入該工廠內，再以置於該工廠大廳內
    ，乙○○所有客觀上足供作兇器使用之一字起子1支，毀壞
    該工廠內之防盜安全設備鋁窗及鋁紗窗，並逾越侵入該工廠
    內之房間內，竊取乙○○所有之傳真機、電話、胡琴、收音
    機、泡茶機、茶壺飲水機各1臺（價值共約35,000元），嗣
    接續前揭犯意，在前揭工廠前，竊取乙○○所有之車牌號碼
    IDA-699號重型機車（價值約5,000元）得手後逃逸。
  (四)於94年9月21日上午7時許，在彰化縣社頭鄉○○村○○路103
    號前，獨自持其所有自備鑰匙1支，竊取庚○○所有車牌號
    碼HW-6508號自用小客車1部（價值約40,000元）得手後，作
    為代步之用。
  (五)於94年9月30日中午12時許，在彰化縣社頭鄉仁雅村仁雅巷4
    弄2號前，獨自見戊○○所有車牌號碼YHG-875號重型機車之
    鑰匙未拔之際，以該鑰匙發動引擎而竊取該機車得手（該機
    車價值約為10,000元），作為代步之用。
  (六)於94年10月2日17時許，在彰化縣永靖鄉○○村○○路267巷
    13號前，獨自持其前揭所有自備鑰匙1支，竊取甲○○所有
    車牌號碼MQ5-325號重型機車1部得手，作為代步之用。
    嗣先後經：
  (1)員警於彰化縣埔心鄉○○村○○○路177之1號之「興鮮企業
    有限公司」前查獲車號G7-6472號自小客車後，通知丁○○
    到場說明，而查知上情，並扣得上開鐵剪刀、鐵鍬各1把。
  (2)員警於彰化縣員林鎮○○里○○路○段171巷60弄33號之案發
    現場鋁窗上採集之指紋經比對與丁○○之右中指、右環指指
    紋相符，而查知上情。
  (3)丁○○於94年10月4日將前揭行竊所用之鑰匙1支丟棄於彰化
    縣社頭鄉八堡圳排水溝內後，主動至彰化縣警察局田中分局
    到案說明，並為警分別於彰化縣田尾鄉○○村○○○路旁產
    業道路及彰化縣社頭鄉圖書館旁查獲車牌號碼HW-6508號自
    用小客車及車牌號碼YHG-875號重型機車，而查知上情。
二、認定犯罪事實所憑證據和理由：
  (一)被告丁○○（下稱被告）於偵查、審理中承認前述犯行之自
    白。
  (二)前項自白，核與被害人辛○○、己○○、乙○○、庚○○、
    戊○○、甲○○於警詢中之指述相符。
  (三)復有卷附之責付保管單1紙、查獲照片15張及車籍作業系統
    -查詢認可資料2紙、內政部警政署刑事警察局94年6月30日
    刑紋字第0940099702號鑑驗書1紙、刑案現場勘查報告表1份
    、查獲照片20張、照片5張、贓證物品認領保管單2紙、車輛
    竊盜詳細資料畫面2紙及扣案之鐵剪刀、鐵鍬各1把等為證，
    本件事證明確，被告犯行可以認定。
三、撤銷改判的理由：
  (一)撤銷原判決的理由：
    原審關於被告另犯由檢察官上訴本院併案審理即犯罪事實(六)
    部分之犯行，未及審理，致未併審酌為量刑之依據，尚有未
    洽。
  (二)自為判決的論罪科刑理由：
  (1)按鐵剪刀、鐵鍬、一字起子屬金屬製品，質地堅硬、外型尖
    銳，客觀上足以危害他人生命、身體之安全，皆屬兇器，且
    攜帶兇器竊盜，祇須行竊時，攜帶具有危險性之兇器為已足
    ，不以是否為被告所攜往為必要；又建築物所設置之「鐵窗
    」、「鋁窗」及「鋁紗窗」等依社會通常觀念，皆係與門扇
    、牆垣性質相類似而同具防閑效用之「安全設備」。核被告
    所為，就犯罪事實(一)所示犯行係觸犯刑法第321條第2項、第
    1項第2款、第3款之攜帶兇器毀越安全設備竊盜未遂罪；就
    犯罪事實(二)所示犯行係觸犯刑法第321條第1項第3款之攜帶
    兇器竊盜罪；就犯罪事實(三)所示犯行係觸犯刑法第321條第1
    項第2款、第3款之攜帶兇器毀越安全設備竊盜罪；就犯罪事
    實(四)至(六)所示犯行係觸犯刑法第320條第1項之普通竊盜罪。
    被告先後多次竊盜、加重竊盜既遂及加重竊盜未遂犯行，時
    間緊接，所犯基本構成要件復相同，顯係基於概括之犯意而
    反覆為之，應依連續犯之規定，論以較重之刑法第321條第1
    項第2款、第3款之攜帶兇器毀越安全設備竊盜罪，並依法加
    重其刑。另犯罪事實(三)至(六)所示之犯行，雖未據起訴，惟因
    與起訴有罪之部分，有裁判上一罪之連續犯關係，並經檢察
    官先後移送原審及本院併案審理，且為被告於本院審理中自
    白在卷，本院自應併予審酌。又被告前因違反毒品危害防制
    條例案件，經法院判處有期徒刑八月確定，甫於93年9月8日
    縮短刑期執行完畢等情，有臺灣高等法院被告前案紀錄表、
    臺灣彰化地方法院檢察署刑案資料查註紀錄表在卷可按，其
    於受有期徒刑執行完畢後，五年以內再犯本件有期徒刑以上
    之罪，為累犯，應依刑法第47條規定加重其刑併遞加重之。
  (2)審酌被告年輕力盛，卻不思以己力工作取得報酬，連續多次
    竊取他人財物，干擾被害人等之經濟生活，對社會秩序影響
    非輕，但所竊得財物之價值非鉅，犯罪之情節及所生之危害
    ，犯罪動機、目的尚屬單純，再犯後主動坦承罪行，態度尚
    稱良好等一切情狀，量處被告有期徒刑一年。又犯罪事實欄
    (四)、(六)所示之鑰匙係同1支，雖係被告所有然已經丟棄而滅
    失，業據被告於本院審理時供承在卷，既未扣案，自無從沒
    收；至扣案之如犯罪事實欄(一)所示鐵剪刀、鐵鍬各1把，及
    未扣案如犯罪事實欄(二)、(三)所示之一字起子各1把，雖亦為
    被告供稱係犯本件竊盜罪所用之物，惟並非被告所有，亦為
    被告所供承，均不另宣告沒收。
四、適用的法律：
  (一)刑事訴訟法第369條第1項前段、第364條、第299條第1項前
    段。
  (二)刑法第56條、第321條第1項第2款、第3款、第47條。
本案經檢察官丙○○到庭執行職務。
中    華    民    國    95    年    1     月    24    日
              刑事第九庭  審判長法  官  陳  筱  珮
                                法  官  趙  春  碧
                                法  官  張  國  忠
上列正本證明與原本無異。
不得上訴。
                                書記官  林  玉  惠
中    華    民    國    95    年    1     月    25    日
附錄法條：刑法第321條：
犯竊盜罪而有左列情形之一者，處六月以上、五年以下有期徒刑
：
一  於夜間侵入住宅或有人居住之建築物、船艦或隱匿其內而犯
    之者。
二  毀越門扇、牆垣或其他安全設備而犯之者。
三  攜帶兇器而犯之者。
四  結夥三人以上而犯之者。
五  乘火災、水災或其他災害之際而犯之者。
六  在車站或埠頭而犯之者。
前項之未遂犯罰之。                                    Ｉ


司法院資訊處製作；財團法人民間司法改革基金會備份。
